【裁判字號】    89,訴,119
【裁判日期】    890831
【裁判案由】    傷害致死
【裁判全文】
臺灣臺東地方法院刑事判決                          八十九年度訴字第一一九號
    公  訴  人  臺灣台東地方法院檢察署檢察官
    被      告  戊○○
    選任辯護人  張政衡
右列被告因傷害致死案件，經檢察官提起公訴 (八十九年度偵字第一六九號)，本院
判決如左：
    主  文
戊○○傷害人之身體，因而致人於死，處有期徒刑柒年陸月。
    事  實
一、戊○○於民國八十九年一月十二日下午與洪金爐、丁○○、丙○○、曾文卿（四
    人已另處分不起訴）等四人相約至台東市○○街五十六號悅園小吃部飲酒同樂。
    至當晚二十二時許，洪金爐已不勝酒力，戊○○乃決定結束離去，洪金爐仍有意
    續飲而生爭吵，旋即步出該小吃部準備返家。詎洪金爐竟出手毆打丙○○一拳致
    丙○○鼻子受傷流血，戊○○見狀即心生不滿，自其所駕駛之ＷＴ─八四七五號
    工程用小貨車上取出長約五十公分外包塑膠皮約與警棍同粗細之電纜線一截，持
    該電纜線毆打洪金爐之右頭頂部，洪金爐隨之倒地，頭之右頂顳枕部因而受鈍力
    傷，致顱骨線狀骨折並廣泛性蜘蛛網膜下出血，嗣由丁○○與戊○○共同扶洪金
    爐上車，駕駛洪金爐之自用小貨車，送洪金爐返家休息，迨翌日（十三日）上午
    七時二十分許，洪金爐之朋友陳日春至洪金爐住宅叫醒洪金爐工詐時，發現洪金
    爐已因傷重而氣絕死亡，而通知其妻乙○○○將洪金爐送醫後，報警處理。
二、案經台東縣警察局台東分局報由台灣台東地方法院檢察署檢察官偵查起訴。
    理  由
一、訊據被告戊○○矢口否認右揭傷害致死之犯行，辯稱：「我車上只有電話線，沒
    有電纜線。」、「我沒有用電纜線毆打他，也未打他。」、「當時是洪金爐打子
    丙○○一拳，我就勸丙○○，回頭看見洪金爐倒在地上，以為他喝酒醉，就扶他
    起來，由丁○○開車，我們送他回去，交給洪金爐太太，我就回去了。」、「証
    人甲○○之証詞不實在，我認為丁○○與警察有串供。」云云。
    經查，被告被告戊○○確有於右揭時地以電纜線毆打被害人洪金爐頭部等情，業
    據在場証人丁○○與丙○○於偵查中証述明確，証人丁○○又於審理中到庭証稱
    ：是被告戊○○用粗的電纜線約一尺左右打洪金爐頭部等語。証人丙○○亦到庭
    証稱：是被告戊○○用電纜線從後面打死者，電纜線比一般之電線粗，大約有一
    尺多等語。而當初承辦本案之台東縣警察局台東分局刑警甲○○到庭証稱：當初
    我們追查到被告時，在他車上駕駛座左側與門之間查到電纜線一支，約手臂長短
    五、六十公分，粗細與警棍一樣是一支外包塑膠皮內是銅線之電纜，我問他作何
    用，他說是防身用，因為當時被害人沒有明顯外傷，所以檢察官在初步訊問後，
    沒有扣押該電纜線，之後再去搜索就找不到該電纜線了等語。足認被告確有持有
    該電纜線，並以該電纜毆打洪金爐，若非以之為兇器，被告當無須於事後將該電
    纜線湮滅，以致刑警再度搜扣無著。參以本件執行相驗解剖之法醫師施維修到庭
    証稱：「解剖前死者沒有明顯外傷，只有右眼眶瘀血一乘一公分，解剖後發現頭
    部右側皮下有瘀血現象。」、「死者係頭骨裂開，一般不會自己跌撞所致，除非
    有很大的外力，縱有跌撞，通常都在側面，不會在頂部。」、「依我判斷，可能
    係外表包有軟的鈍器所致。」等語。本件送經送法務部法醫研究所鑑定結果，認
    死者洪金爐頭之右頂顳枕部受鈍力傷，導致顱骨級狀骨折及廣泛性蜘蛛網膜下腔
    出血致死。外力所致等情。有法務部法醫研究所八十九年七月十日函送之（89）
    法醫所醫鑑字０一一四號鑑定書一份附卷足憑。又有解剖現場照片四十幀及相驗
    屍體証明書一紙附卷足憑。
    綜上所述，被告所辯，顯不足採。足認本案係被告戊○○以粗電纜線毆打死者洪
    金爐頭部，致死者右頂顳枕部受鈍力傷，顱骨級狀骨折及廣泛性蜘蛛網膜下腔出
    血致死。而頭部係屬人體致命之部位，被告毆打傷害死者之頭部之行為與洪金爐
    之死亡間，顯有相當因果關係。本案事證明確，被告犯行洵堪認定。
二、核被告所為，係犯刑法第二百七十七條第二項傷害人之身體因而致人於死罪。
    。爰審酌被告與死者原係共飲好友，酒後一時失手傷害致死，但未能坦承認錯，
    犯罪之動機、目的、手段、所生危害，至審理時均未與被害人家屬達成民事和解
    ，被害人家屬乙○○○、洪新全、洪柯珠等人，均具狀或到庭表示請求從重量刑
    ，及犯罪後未能坦承認錯等一切情狀，量處如主文所示之刑，以資懲儆。犯罪所
    用之電纜級雖係被告所有，但因未能搜扣，為免執行困難，爰不予宣告沒收。
據上論斷，應依刑事訴訟法第二百九十九條第一項前段，刑法第二百七十七條第二項
，判決如主文。
中      華      民      國      八十九       年    八   月        日
                                  臺灣臺東地方法院刑事庭
                                          法  官
右正本證明與原本無異。
如不服本判決，應於判決送達後十日內向本院提出上訴狀。（須附繕本）
「切勿逕送上級法院」
                                          書記官
中      華      民      國       年            月    二十九    日
附記法條:
刑法第二百七十七條
傷害人之身體或健康者，處三年以下有期徒刑，拘役或一千元以下罰金。
犯前項之罪，因而致人於死者，處無期徒或七年以上有期徒刑，致重傷者，處三年以
上、十年以下有期徒刑。


司法院資訊處製作；財團法人民間司法改革基金會備份。
